# 旧准则下短期投资科目的处理问题

提问人：fengyicpa 时间：2016-08-08 10:04:15
最近审计碰见一个问题，情况是这样的： 公司与合作社签订投资合作协议（如生猪养殖），协议约定甲方与乙方共同出资，甲方有权参与和否决投资项目经营过程中重大的决策，同时收取固定收益（如6%的年利率）共同分享投资利润，产品的所有权归属甲乙双方共同所有，请问陈版，甲方作为投资方应将该笔投资款计入什么科目核算？甲方投资的仅仅是公司下的一个具体项目，所以也不适合作长期股权投资。

回答人：chenyiwei
1 、投资合作期限多长？ 2 、“收取固定收益（如6%的年利率）”和“共同分享投资利润”是否矛盾？利润实际上如何分配？ 3 、产品权属归双方共有，具体如何实现？

提问人：fengyicpa 时间：2016-08-09 11:17:09
1 、投资合作期限为1-3年，期限因项目产品生长周期而定，如蔬菜周期为 1 年，土鸡养殖周期为 2 年； 2 、利润分享方式为，甲方按约定的固定收益率分享收益，不承担项目亏损造成的损失，其余利润归乙方所有，乙方承担项目亏损； 3 、协议中未提到产品权属实现问题，个人理解应为同等市价下，甲方有优先购买权。

回答人：chenyiwei
因为“甲方按约定的固定收益率分享收益，不承担项目亏损造成的损失，其余利润归乙方所有”，是否说明甲方是单纯的资金提供者（债权性投资），相应地其否决权也是保护性权利？如果是，建议作为一项债权投资核算。

提问人：fengyicpa 时间：2016-08-10 13:05:14
请问陈版，作为债券投资的话具体应计入哪个会计科目？

回答人：chenyiwei
1 年内的计入短期投资；超过 1 年的计入长期债权投资。

提问人：fengyicpa 时间：2016-08-10 18:21:31
但是短期投资科目已经取消了，是计入交易性金融资产吗？

回答人：chenyiwei
其性质与交易性金融资产仍有较大区别。编制报表时，如果“短期投资”项目已经取消，则建议填入“其他流动资产”项目内。